臺灣桃園地方法院刑事裁定
111年度聲字第218號
聲  請  人  臺灣桃園地方檢察署檢察官
受  刑  人  張麗芬




上列聲請人因受刑人數罪併罰有二裁判以上，聲請定其應執行之
刑（111年度執聲字第118號），本院裁定如下：
    主  文
張麗芬所犯如附表所示之罪刑，應執行拘役捌拾伍日，如易科罰
金，以新臺幣壹仟元折算壹日。
    理  由
一、聲請意旨略以：受刑人張麗芬因竊盜案件，先後經判決確定
    （如附表），符合數罪併罰之要件，應依刑法第53條及第51
    條第6款規定，定其應執行之刑，爰依刑事訴訟法第477條第
    1項規定聲請裁定等語。
二、按裁判確定前犯數罪者，併合處罰之；數罪併罰，有二裁判
    以上者，依第51條之規定，定其應執行之刑，刑法第50條第
    1項前段、第53條分別定有明文。又數罪併罰，宣告多數拘
    役者，比照前款定其刑期，但不得逾120日，刑法第51條第6
    款亦有明文。次按刑事訴訟法第370條第2項、第3項，已針
    對第二審上訴案件之定應執行刑，明定有不利益變更禁止原
    則之適用；而分屬不同案件之數罪併罰有應更定執行刑之情
    形，倘數罪之刑，曾經定應執行刑，再與其他裁判宣告之刑
    定應執行刑時，在法理上亦同受此原則之拘束。亦即，另定
    之執行刑，其裁量所定之刑期，不得較重於前定之執行刑加
    計後裁判宣告之刑或所定執行刑之總和（最高法院109年度
    台抗字第1291號裁定意旨參照）。再按依刑法第48條應更定
    其刑者，或依刑法第53條及第54條應依刑法第51條第5款至
    第7款之規定，定其應執行之刑者，由該案犯罪事實最後判
    決之法院之檢察官，聲請該法院裁定之，刑事訴訟法第477
    條第1項規定甚詳。
三、經查，受刑人因犯如附表所示之罪刑確定等情，有如附表所
    示之判決書、臺灣高等法院被告前案紀錄表各1份附卷可稽
    。又受刑人所犯如附表編號1至5及6至7所示之罪刑曾定應執
    行刑，依前揭說明，本院就附表之案件再為定應執行刑之裁
    判時，除遵守外部界限外，並應在前開裁判所定應執行刑加
    計其餘宣告刑之總和範圍內定應執行刑。茲聲請人以本院為
    本案犯罪事實最後判決之法院，聲請就上開7罪定其應執行
    之刑，本院審認核屬正當，應予准許。經本院給予受刑人陳
    述意見之機會，惟回覆意見表分別經受刑人住居所之站前凱
    悅大樓表示無法轉交及國都苑社區管理中心表示無此人而退
    回（見本院卷第19至41頁），本院審酌受刑人所犯罪質差異
    、各罪犯罪情節、犯罪時間差距等一切情狀，定其應執行刑
    如主文所示，並諭知易科罰金之折算標準。
四、依刑事訴訟法第477條第1項，刑法第50條第1項前段、第53
    條、第51條第6款、第41條第1項前段，裁定如主文。
中　　華　　民　　國　　111 　年　　2 　　月　　12　　日
                  刑事第十五庭  法　官　林岷奭
以上正本證明與原本無異。
如不服本裁定，應於裁定送達後5 日內向本院提出抗告狀。
　　　　　　　　　　　　　　　  書記官　林慈思　　　　　
中　　華　　民　　國　　111 　年　　2 　　月　　16　　日
附表：受刑人張麗芬定應執行刑案件一覽表
編號  1 2 3 罪名  竊盜罪 竊盜罪 竊盜罪 宣告刑  拘役15日 拘役10日 拘役15日 犯罪日期  109年4月19日 108年7月27日 108年10月13日 偵查機關 年度案號  臺灣新北地方檢察署109年度偵字第17135號 臺灣新北地方檢察署109年度偵字第30659號 臺灣新北地方檢察署109年度偵字第28423、28425號 最後事實審 法院 臺灣新北地方法院 臺灣新北地方法院 臺灣新北地方法院  案號 109年度簡字第2014號 109年度簡字第6652號 109年度簡字第5918號  判決日 109年8月27日 109年11月10日 109年9月24日 確定判決 法院 臺灣新北地方法院 臺灣新北地方法院 臺灣新北地方法院  案號 109年度簡字第2014號 109年度簡字第6652號 109年度簡字第5918號（撤回上訴）  確定日 109年11月6日 109年12月15日 109年12月21日 是否為得易科罰金之案件  是 是 是 備註  臺灣新北地方檢察署109年度執字第6908號 臺灣新北地方檢察署110年度執字第829號 臺灣新北地方檢察署110年度執字第1251號     編號3至4經原判決定應執行拘役25日。   編號1至4經臺灣新北地方法院以110年度聲字第665號裁定定應執行拘役45日。     編號1至5經臺灣新北地方法院以110年度聲字第1646號裁定定應執行拘役55日（已執畢）。   

編號  4 5 6 罪名  竊盜罪 竊盜罪 竊盜罪 宣告刑  拘役20日 拘役15日 拘役25日 犯罪日期  109年3月31日 109年2月26日 109年8月8日 偵查機關 年度案號  臺灣新北地方檢察署109年度偵字第28423、28425號 臺灣新北地方檢察署109年度偵字第22573號 臺灣桃園地方檢察署110年度偵字第4324、4751號 最後事實審 法院 臺灣新北地方法院 臺灣新北地方法院 臺灣桃園地方法院  案號 109年度簡字第5918號 109年度簡上字第966號 110年度簡上字第245號  判決日 109年9月24日 110年1月28日 110年10月5日 確定判決 法院 臺灣新北地方法院 臺灣新北地方法院 臺灣桃園地方法院  案號 109年度簡字第5918號（撤回上訴） 109年度簡上字第966號 110年度簡上字第245號  確定日 109年12月21日 110年1月28日 110年10月5日 是否為得易科罰金之案件  是 是 是 備註  臺灣新北地方檢察署110年度執字第1251號 臺灣新北地方檢察署110年度執字第2874號 臺灣桃園地方檢察署111年度執字第240號   編號3至4經原判決定應執行拘役25日。  編號6至7經原判決定應執行拘役40日。   編號1至4經臺灣新北地方法院以110年度聲字第665號裁定定應執行拘役45日。     編號1至5經臺灣新北地方法院以110年度聲字第1646號裁定定應執行拘役55日（已執畢）。   

編號  7 8 9 罪名  竊盜罪 以下空白  宣告刑  拘役25日   犯罪日期  109年8月22日   偵查機關 年度案號  臺灣桃園地方檢察署110年度偵字第4324、4751號   最後事實審 法院 臺灣桃園地方法院    案號 110年度簡上字第245號    判決日 110年10月5日   確定判決 法院 臺灣桃園地方法院    案號 110年度簡上字第245號    確定日 110年10月5日   是否為得易科罰金之案件  是   備註  臺灣桃園地方檢察署111年度執字第240號     編號6至7經原判決定應執行拘役40日。